# 计价测试以总仓还是分仓

提问人：wwsbing 时间：2023-08-30 11:49:51
请教大家，公司为制造公司，将同一物料按不同的存放位置在系统中做分仓核算，同个物料在各分仓出库的成本不同，计价测算应按照该物料测算，还是按物料+仓库测试？

回答人：chenyiwei
此问题与核算模式相关。既然企业采用分仓核算的管理模式，则计价测试也应当按物料+仓库测试。但如果测算结果各仓库的同种物料的单价差异较大的，则应关注其合理性，要求合理解释。